臺灣基隆地方法院刑事裁定             100年度撤緩字第57號
聲  請  人  臺灣基隆地方法院檢察署檢察官
受  刑  人  倪家俊
上列聲請人因受刑人即被告竊盜案件，聲請撤銷緩刑之宣告（
100 年度執聲字第868 號），本院裁定如下：
    主  文
聲請駁回。
    理  由
一、聲請意旨略稱：受刑人即被告倪家俊前因犯放火燒毀現供人
    使用之住宅案件，經本院於民國98年7 月14日，以98年度訴
    字第427 號判決，判處有期徒刑2 年，緩刑5 年，於98年8
    月17日判決確定在案。乃受刑人於緩刑期內之100 年4 月27
    日，另更犯罪，經本院於100 年8 月29日以100 年度基簡字
    第1278號判決，判處有期徒刑2 月確定。核受刑人之所為，
    合於刑法第75條之1 第1 項第2 款所定得撤銷緩刑宣告之原
    因，原宣告緩刑已難收其預期效果，爰依刑事訴訟法第476
    條規定，聲請撤銷其緩刑宣告等語。
二、按緩刑之宣告應撤銷者，由受刑人所在地或其最後住所地之
    地方法院檢察官聲請該法院裁定之，刑事訴訟法第476 條定
    有明文。查本件受刑人倪家俊目前住所地在基隆巿中山區○
    ○路296 巷3 號，係屬本院轄區，是本院就本件聲請自有管
    轄權。
三、又「緩刑期內因故意犯他罪，而在緩刑期內受六月以下有期
    徒刑、拘役或罰金之宣告確定者。」足認原宣告之緩刑難收
    其預期效果，而有執行刑罰之必要者，得撤銷其宣告，刑法
    第75條之1 第1 項第2 款固有明定。惟考其立法意旨，即「
    ... 二關於緩刑之撤銷，現行法第75條第1 項固已設有兩款
    應撤銷緩刑之原因；至得撤銷緩刑之原因，則僅於保安處分
    章內第93條第3 項與撤銷假釋合併加以規定，體例上不相連
    貫，實用上亦欠彈性。... 爰參酌上開立法例【即德國、奧
    地利現行立法例】增訂本條，於第1 項分設4 款裁量撤銷之
    原因，其理由如次：(一)現行關於緩刑前或緩刑期間故意犯他
    罪，而在緩刑期內受得易科罰金之有期徒刑之宣告者，列為
    應撤銷緩刑之事由，因認過於嚴苛，而排除第75條應撤銷緩
    刑之事由，移列至得撤銷緩刑事由，俾使『法官依被告再犯
    情節，而裁量是否撤銷先前緩刑之宣告』；其次，如有前開
    事由，但判決宣告拘役、罰金時，可見行為人仍未見悔悟，
    有列為得撤銷緩刑之事由，以資彈性適用，爰於第1 項第1
    款、第2 款增訂之。... 三本條採用『裁量撤銷主義』，賦
    與法院撤銷與否之權限，特於第1 項規定實質要件為『足認
    原宣告之緩刑難收其預期效果，而有執行刑罰之必要』，供
    作審認之標準。... 」核亦足見，於上揭「得」撤銷緩刑之
    情形，法官應依職權本於合目的性之裁量，妥適審酌被告所
    犯前後數罪間，關於法益侵害之性質、再犯之原因、違反法
    規範之情節是否重大、被告主觀犯意所顯現之惡性及其反社
    會性等情，是否已使前案原為促使惡性輕微之被告或偶發犯
    、初犯改過自新而宣告之緩刑，已難收其預期之效果，而確
    有執行刑罰之必要，此與刑法第75條第1 項所定2 款要件有
    一具備，即毋庸再行審酌其他情狀，應逕予撤銷緩刑之情形
    ，尚有不同。故在緩刑期內因故意犯他罪，而在緩刑期內受
    6 月以下有期徒刑、拘役或罰金之宣告確定者，並非一律撤
    銷其緩刑宣告，應由法院斟酌原宣告之緩刑是否難收預期效
    果，而有執行刑罰之必要，再決定是否撤銷緩刑之宣告，合
    先敘明。經查：
  (一)受刑人前因犯放火燒毀現供人使用之住宅案件，經本院於民
    國98年7 月14日，以98年度訴字第427 號判決，判處有期徒
    刑2 年，緩刑5 年，於98年8 月17日判決確定在案（下稱前
    案判決）。乃受刑人於緩刑期內之100 年4 月27日，故意另
    犯施用第二級毒品罪，經本院於100 年8 月29日以100 年度
    基簡字第1278號判決判處有期徒刑2 月，如易科罰金以
    1,000 元折算1 日，該判決於100 年9 月26日確定（下稱後
    案判決）等情，固經本院依職權核閱首開前、後2 案判決內
    容無誤，且有臺灣高等法院被告前案紀錄表在卷可考，固堪
    認定。惟依前開說明，可知緩刑期內因故意犯他罪，而在緩
    刑期內受得6 月以下有期徒刑、拘役或罰金之宣告確定者，
    原則上不得撤銷緩刑，僅於例外情形，足認原宣告之緩刑難
    收其預期效果，而有執行刑罰之必要者為限，始得依前開規
    定撤銷其所受之緩刑宣告。而本件聲請人聲請撤銷受刑人之
    緩刑，除提出上揭2 案判決外，僅單純記載受刑人於緩刑前
    故意更犯罪經判決確定，已合於刑法第75條之1 第1 項第2
    款所定得撤銷緩刑宣告之原因，既未敘明受刑人有何非予執
    行刑罰，否則難收其預期效果之具體事實，亦未提出相關事
    證供本院參酌。
  (二)復以受刑人後案之犯罪態樣即施用毒品之犯行與前案放火罪
    之犯行，所侵害法益性質不同，客觀上難僅憑受刑人有後案
    「施用毒品」侵害自身法益之犯行，即認「前案判決」原宣
    告之緩刑將因後案之宣判而難收預期效果，並有執行刑罰之
    必要。再受刑人除上開2 案犯罪記錄外，並無其他任何刑事
    案件經警移送，有前述被告前案紀錄表可參，堪認受刑人此
    2 案件之犯行，均僅係一時失慮而為之偶發事件。從而尚難
    以受刑人於緩刑期內所犯之他罪，而受6 月以下有期徒刑之
    宣告，即認前案原宣告之緩刑難收預期之效果，而有撤銷緩
    刑宣告執行刑罰之必要。受刑人前案所受宣告之刑罰，仍以
    暫不執行為宜。綜上，本件聲請尚不符刑法第75條之1 第1
    項所定「足認原宣告之緩刑難收其預期效果，而有執行刑罰
    之必要」之要件，應予駁回。
四、依刑事訴訟法第220 條，裁定如主文。
中    華    民    國   100    年    10    月    17    日
                  刑事第五庭法    官  吳佳齡
以上正本證明與原本無異。
對於本件裁定如有不服，應於送達後5 日內，向本院提出抗告書
狀，敘述抗告之理由，抗告於臺灣高等法院。
中    華    民    國   100    年    10    月    17    日
                            書 記 官  莊智凱